---
title: "Tipos de filme de Liam Neeson"
author: "Hector Medeiros"
output:
  html_document:
    code_folding: "hide"
    theme: flatly
    toc: yes
    toc_depth: 5
    toc_float:
      collapsed: no
    df_print: paged
---

```{r warning = FALSE, message = FALSE, error = FALSE}
library(tidyverse)
library(cluster)
library(ggpubr)
library(plotly)
library(broom)
library(here)
source(here::here("code/lib.R"))
theme_set(theme_report())
knitr::opts_chunk$set(tidy = FALSE, fig.width = 8, fig.height = 6, echo = TRUE)

```

```{r warning = FALSE, message = FALSE, error = FALSE}
## ANTES DE USAR
# Para criar data/movies.csv
import_data("/liam_neeson") # ou com o ator/atriz que você escolher
filmes = read_imported_data()
```


Liam Neeson é um dos atores mais reverenciados na cultura pop devido em suas várias aparições em grandes filmes. Ele já foi ex agente do FBI, mestre Jedi, mestre do Batman e muitos outros papéis. Então como estão distruibuídos os seus filmes baseado em suas bilheterias e avaliações no Rotten Tomatoes.

```{r warning = FALSE, message = FALSE, error = FALSE}

m_transformado = filmes %>%
    mutate(bilheteria_log_scaled = as.vector(scale(log10(bilheteria))),
           avaliacao_scaled = as.vector(scale(avaliacao)))

n_clusters = 3
set.seed(123)

km = m_transformado %>%
    select(bilheteria_log_scaled, avaliacao_scaled) %>%
    kmeans(centers = n_clusters, nstart = 20)

agrupado = km %>% 
    augment(m_transformado)

agrupado <- agrupado %>%
    mutate(grupo = case_when(
        .cluster == 1 ~ "Mestre do Batman, Leão e Jedi",
        .cluster == 2 ~ "Tiro, porrada e bomba",
        .cluster == 3 ~ "Filmes Cabeça", 
        TRUE ~ "Outros")
    )

filmes_plot <- agrupado %>%
    ggplot(aes(x = bilheteria, y = avaliacao, fill = grupo))  +
    geom_point(aes(text = paste("<b>Filme:</b>", filme, "<br><b>Bilheteria:</b> US$", round(bilheteria, 1),
                                "mi<br><b>Avaliação (RT):</b>", avaliacao, "<br><b>Ano:</b>", ano)),
               size = 4, shape = 21, color = 'gray25') +
   stat_chull(aes(color = grupo, fill = grupo), alpha = 0.5, geom = 'polygon') +
    labs(title = "Filmes com Liam Neeson.",
         x = "Bilheteria (em milhões de dólares)", y = "Avaliação (<i>Rotten Tomatoe</i>s)") +
    scale_x_log10() +
    theme(legend.position = 'none', plot.title = element_text(hjust = 0.5))

ggplotly(filmes_plot, tooltip = c('text'))
```


## Grupos
Podemos classificar os grupos de filmes em três categorias: 1- Fúria de Titãs. 2 - Cavaleiro das Trevas . 3 - Silêncio

## Descrevendo os grupos:

## Grupo 1: Tiro, porrada e bomba

- **Filmes:** *Busca Implacável(Taken)* (2009), *Fúria de Titãs* (2010), *Fúria de Titãs 2* (2012).

Boa parde da mitologia e memes de Liam Neeson pode ser explicada nesse grupo que é o mais puro suco de aleatoriedade cinematográfica. Muito dessa mística fora criada na franquia Busca Implacável(Taken), onde Neeson vive um ex agente secreto que teve sua filha sequestrada e aí temos o mais puro suco de filme de ação. Socos, pontapés, milhares de tiros, carros capotando e muitas explosões. Neste mesmo seguimento seguem filmes como The Commuter e Non-stop
Ainda temos os dois filmes da franquia *Fúria de Titãs*, onde Liam dá a vida a Zeus, o todo poderoso deus grego do raio, líder dos deuses do Olimpo e pai de Perséu. Aqui vemos uma atuação desastrosa como todo o filme.

## Grupo 2: Mestre do Batman, Leão e Jedi

- **Filmes:** *Star Wars: A Ameaça Fantasma* (1999), *As Crônicas de Narnia: O leão, a feiticeira e o guarda roupa* (2005), *Batman Begins* (2005).

Aqui temos talvez os filmes mais conhecidos de Neeson e que o marcaram na cultura pop do século XXI. Ele interpretou Qui-Gon Jinn o mestre Jedi que foi o respónsavel por descobrir o pequeno Anakin Skywalker. Outro grande papel de destaque foi o de Ra's Al Ghul em *Batman Begins*, onde deu vida ao mestre de Bruce Wayne antes desse se tornar o Morcego mais famoso do mundo. Liam ainda empresta sua voz para viver Aslan, o grande Leão no primeiro filme d'As Crônicas de Nárnia.  

## Grupo 3: Filmes Cabeça:

- **Filmes:** *The Endurance: Shackleton's Legendary Antarctic Expedition* (2001), *Ponyo* (2008), *Silence* (2017).

Neste grupos se situam os filmes que saem um pouco do perfil de filmes de ação de Neeson e possuem outras temáticas diferentes ao perfil que Liam acabou tomando. Destaca-se nesse grupo o filme The Endurance, documentário de 2001 onde Liam é o narrador. Outro filme bastante bem avaliado nesse grupo é a aclamada animação produzida pelos estúdios Ghibli.

